【裁判字號】    99,易,2528
【裁判日期】    990910
【裁判案由】    恐嚇取財等
【裁判全文】
臺灣臺中地方法院刑事判決              99年度易字第2528號
公  訴  人  臺灣臺中地方法院檢察署檢察官
被      告  丙○○
上列被告因恐嚇等案件，經檢察官提起公訴（99年度撤緩偵字第
343號），被告就被訴事實為有罪之陳述，本院裁定進行簡式審
判程序，判決如下：
    主          文
丙○○犯如附表所示之罪，各處如附表所示之刑。應執行有期徒
刑壹年，如易科罰金，以新臺幣壹仟元折算壹日，扣案之折疊刀
壹把、電擊棒壹支，均沒收。
    犯罪事實及理由
一、犯罪事實：緣甲○○係設在臺中縣大雅鄉○○村○○街111
    號之「康堡便當社」負責人，並自民國96年11月1日起僱用
    丙○○在「康堡便當社」工作，丙○○工作約一個月後離職
    。丙○○因工作關係對雇主甲○○有所不滿，竟為先後為下
    列行為：
  (一)丙○○於96年12月10日中午12時許，基於恐嚇危害安全之犯
    意，至「康堡便當社」，持刀刺向甲○○之辦公桌，並向甲○○恫嚇稱：「要做朋友還是敵人」等語，甲○○因而心生
    畏懼，致生危害於其安全。
  (二)丙○○於97年1月10日上午6時許，基於恐嚇取財之犯意，持
    其另涉槍砲案件之保釋金新臺幣2萬元收據，至「康堡便當
    社」，要求甲○○為其「處理」該筆保釋金，而向甲○○恫
    嚇稱：「若不幫忙處理，就不用做生意」等語，甲○○因而
    心生畏懼，致生危害於其安全，惟甲○○並未依丙○○要求
    給付金錢，丙○○因而恐嚇取財未得逞。
  (三)丙○○於97年1月12日上午8時許，基於恐嚇危害安全之犯意
    ，至「康堡便當社」，持刀作勢追殺甲○○，甲○○因而心
    生畏懼，致生危害於其安全。
  (四)丙○○於97年1月18日中午12時許，基於恐嚇危害安全之犯
    意，至「康堡便當社」，持刀作勢追殺甲○○，甲○○因而
    心生畏懼，致生危害於其安全。
  (五)丙○○於97年1月18日20時許，基於恐嚇危害安全之犯意，
    撥打電話向甲○○恫嚇稱：「竟敢報警，明天不要做生意」
    等語，甲○○因而心生畏懼，致生危害於其安全。
  (六)丙○○於97年1月19日上午10時30分許，基於恐嚇危害安全
    之犯意，攜帶一把折疊刀至「康堡便當社」，持刀作勢追殺
    甲○○，甲○○因而心生畏懼，致生危害於其安全。嗣甲○○與其員工丁○○合力制伏丙○○，並將上開折疊刀交警扣
    案。
  (七)丙○○於97年1月19日16時30分許，攜帶一支電擊棒及一支
    羽球拍至「康堡便當社」，基於傷害人身體之犯意，持上開
    電擊棒及羽球拍攻擊丁○○，致丁○○頸部受傷，丁○○因
    而退至廚房內躲避。
  (八)丙○○於上開時地傷害丁○○後約隔五分鐘，另基於恐嚇危
    害安全之犯意，持上開電擊棒及羽球拍追趕甲○○，致生危
    害於其安全。
  (九)丙○○於97年1月28日上午9時許，攜帶上開電擊棒及一支棍
    子至「康堡便當社」，基於恐嚇危害安全與傷害人身體之犯
    意，持上開電擊棒及棍子追趕甲○○、乙○○夫妻及丁○○
    ，致生危害於其等安全，旋並以棍子毆打乙○○，致乙○○
    因而受有右側手肘3×4公分血腫併1×2公分擦傷之傷害。嗣
    甲○○與丁○○合力制伏丙○○，並將上開電擊棒交警扣案
    。
二、證據名稱：(1)被告於偵查中之供詞及審理中之自白。(2)被
    害人甲○○、丁○○、乙○○及目擊證人劉水松、黃連明於
    警詢、偵查中之證詞。(3)乙○○之清泉綜合醫院傷害診斷
    證明書影本。(4)扣案之折疊刀一把、電擊棒一支。
三、核被告丙○○如犯罪事實欄(一)、(三)、(四)、(五)、(六)、(八)所為，
    均係犯刑法第305條之恐嚇危害安全罪；如犯罪事實欄(二)所
    為，係犯刑法第346條第3項、第1項之恐嚇取財未遂罪，其
    已著手於犯罪行為之實行而不遂者，為未遂犯，爰按既遂犯
    之刑減輕之；如犯罪事實欄(七)、(九)所為，均係犯刑法第277
    條第1項之普通傷害罪(犯罪事實欄(九)部分，被告持電擊棒及
    棍子追趕乙○○之恐嚇危險行為，應為後生之傷害實害行為
    所吸收，不另成立恐嚇危害安全罪，又被告係以一行為同時
    傷害乙○○而犯傷害罪及恐嚇甲○○、丁○○而犯恐嚇危害
    安全罪，所為侵害數被害人之法益，並犯數罪名，為異種想
    像競合犯，應依刑法第55條之規定，從一重之普通傷害罪處
    斷。被告所犯如附表所示各罪，犯意各別，行為互殊，應分
    論併罰。
四、依刑事訴訟法第273條之1第1項、第310條之2、第454條、第
    299條第1項前段、刑法第277條第1項、第305條、第346條第
    3項、第1項、第25條第2項、第55條、第41條第1項前段、第
    8項、第51條第5款、第38條第1項第2款，刑法施行法第1條
    之1，判決如主文。
中    華    民    國    99    年    9     月    10    日
                        刑事第十庭  法  官  蔡建興
以上正本證明與原本無異。
如不服本判決應於收受判決後10日內向本院提出上訴書狀，並應
敘述具體理由；其未敘述上訴理由者，應於上訴期間屆滿後20日
內向本院補提理由書（均須按他造當事人之人數附繕本）「切勿
逕送上級法院」。
                                    書記官  黃英寬
中    華    民    國    99    年    9     月    10    日
附錄論罪科刑法條全文
刑法第277條
傷害人之身體或健康者，處三年以下有期徒刑、拘役或一千元以
下罰金。
犯前項之罪因而致人於死者，處無期徒刑或七年以上有期徒刑；
致重傷者，處三年以上十年以下有期徒刑。
刑法第305條
以加害生命、身體、自由、名譽、財產之事，恐嚇他人致生危害
於安全者，處二年以下有期徒刑、拘役或三百元以下罰金。
刑法第346條
意圖為自己或第三人不法之所有，以恐嚇使人將本人或第三人之
物交付者，處六月以上五年以下有期徒刑，得併科一千元以下罰
金。
以前項方法得財產上不法之利益，或使第三人得之者，亦同。
前二項之未遂犯罰之。
附表：
┌─┬──────┬──────────────────────────┐
│編│犯罪事實    │宣告刑                                              │
│號│            │                                                    │
├─┼──────┼──────────────────────────┤
│1 │犯罪事實欄  │丙○○犯恐嚇危害安全罪，處有期徒刑參月，如易科罰金，│
│  │(一)所示犯行  │以新臺幣壹仟元折算壹日。                            │
├─┼──────┼──────────────────────────┤
│2 │犯罪事實欄  │丙○○犯恐嚇取財未遂罪，處有期徒刑肆月，如易科罰金，│
│  │(二)所示犯行  │以新臺幣壹仟元折算壹日。                            │
├─┼──────┼──────────────────────────┤
│3 │犯罪事實欄  │丙○○犯恐嚇危害安全罪，處有期徒刑參月，如易科罰金，│
│  │(三)所示犯行  │以新臺幣壹仟元折算壹日。                            │
├─┼──────┼──────────────────────────┤
│4 │犯罪事實欄  │丙○○犯恐嚇危害安全罪，處有期徒刑參月，如易科罰金，│
│  │(四)所示犯行  │以新臺幣壹仟元折算壹日。                            │
├─┼──────┼──────────────────────────┤
│5 │犯罪事實欄  │丙○○犯恐嚇危害安全罪，處有期徒刑參月，如易科罰金，│
│  │(五)所示犯行  │以新臺幣壹仟元折算壹日。                            │
├─┼──────┼──────────────────────────┤
│6 │犯罪事實欄  │丙○○犯恐嚇危害安全罪，處有期徒刑參月，如易科罰金，│
│  │(六)所示犯行  │以新臺幣壹仟元折算壹日。扣案之折疊刀壹把沒收。      │
├─┼──────┼──────────────────────────┤
│7 │犯罪事實欄  │丙○○犯普通傷害罪，處有期徒刑參月，如易科罰金，以新│
│  │(七)所示犯行  │臺幣壹仟元折算壹日。                                │
├─┼──────┼──────────────────────────┤
│8 │犯罪事實欄  │丙○○犯恐嚇危害安全罪，處有期徒刑參月，如易科罰金，│
│  │(八)所示犯行  │以新臺幣壹仟元折算壹日。                            │
├─┼──────┼──────────────────────────┤
│9 │犯罪事實欄  │丙○○犯普通傷害罪，處有期徒刑肆月，如易科罰金，以新│
│  │(九)所示犯行  │臺幣壹仟元折算壹日。扣案之電擊棒壹支沒收。          │
└─┴──────┴──────────────────────────┘

司法院資訊處製作；財團法人民間司法改革基金會備份。
